臺灣桃園地方法院刑事判決　　　　　　　94年度重訴字第25號
公　訴　人　臺灣桃園地方法院檢察署檢察官
被　　　告　甲○○　男　28歲.
　　　　　　　　　　　之二
選任辯護人　呂福元律師
被　　　告　乙○○　男　26歲.
選任辯護人　廖克明律師
上列被告等因違反毒品危害防制條例等案件，經檢察官提起公訴
（93年度偵字第19835 號、94年度偵字第472 號、第2224號、第
3785號）， 本院判決如下︰
    主  文
甲○○、乙○○共同連續運輸第一級毒品，各處有期徒刑拾年
。扣案第一級毒品海洛因貳拾柒顆（其中捌顆合計驗後淨重壹佰
捌拾點伍零公克，空包裝重拾陸點零壹公克，純度佰分之捌拾
貳點壹陸，純質淨重壹佰伍拾點柒陸公克；捌顆合計驗後淨重壹
佰柒拾貳點肆伍公克，空包裝重拾肆點伍肆公克，純度佰分之捌
拾貳點壹，純質淨重壹佰肆拾壹點陸公克；陸顆合計驗後淨
重壹佰壹拾肆點陸伍公克，空包裝重拾點壹貳公克，純度佰分之
捌拾貳點伍肆，純質淨重玖拾肆點陸公克；伍顆合計驗後淨重
壹佰壹拾點柒捌公克，空包裝重捌點壹伍公克，純度佰分之捌拾
貳點肆捌，純質淨重玖拾壹點柒公克）均沒收銷毀之，未扣案
運輸毒品所得共貳拾萬元沒收，如全部或一部不能沒收時，以其
財產抵償之。
    事  實
一、甲○○、乙○○均無前科，其2 人均明知海洛因為毒品危害
    防制條例公告列管之第1 級毒品，且係經我國行政院公告為
    甲類第4 級之管制進出口物品，非經許可，不得持有或運輸
    ，竟因缺錢使用，而分別接受由林雙傑（綽號阿傑）、江丕
    琥（綽號小虎、阿文）、蔡偉誠（綽號小刀）3 人共組之毒
    品走私集團金錢籠絡，為該不法集團擔任由國外運輸毒品海
    洛因返台之任務。其等之具體犯行如下（林雙傑、江丕琥、
    蔡偉誠均由檢察官另案偵辦）：
  １93年10月間，林雙傑以新台幣（下同）12萬元代價，商得乙
    ○○及黃榮川同意（黃榮川由檢察官另案偵辦），江丕琥則
    邀得甲○○同意，以8 萬元代價，為上開毒品走私集團前往
    泰國運輸毒品海洛因回台。林雙傑、江丕琥、蔡偉誠、甲○
    ○、乙○○及黃榮川6 人遂基於運輸第1 級毒品海洛因之犯
    意聯絡，林雙傑、江丕琥、蔡偉誠、甲○○、乙○○並均基
    於概括犯意，一方面由江丕琥先行於93年10月28日前往泰國
    購買毒品海洛因，準備交付甲○○、乙○○及黃榮川3 人運
    輸回臺，他方面則由林雙傑出資，為甲○○3 人報名旅行團
    至泰國旅遊，並各支付甲○○3 人食宿費用1 萬元，交由甲
    ○○3 人於93年11月5 日，搭乘中華航空CI065 號班機前往
    泰國。93年11月9 日甲○○3 人返台前夕，江丕琥持已以保
    險套包裹成球狀之海洛因21顆，至乙○○、黃榮川投宿之飯
    店房間內，並聯絡甲○○到場後，將上開21顆球狀海洛因交
    予甲○○3 人，指示甲○○3 人將海洛因塞入渠等肛門內，
    私運回臺，以防查緝。甲○○、乙○○及黃榮川隨即如法炮
    製，各在肛門塞入7 顆海洛因後，於93年11月10日，搭乘中
    華航空CI696 號班機回臺，而以此方式，運輸上揭第1 級毒
    品海洛因。成功後，甲○○3 人即前往桃園縣內不詳汽車旅
    館內，將海洛因排出後，分別交予林雙傑、蔡偉誠；林雙傑
    等人取得海洛因後，隨即如約將酬勞12萬元、8 萬元分別交
    予乙○○、甲○○，並將取得之海洛因販售一空。
  ２甲○○、乙○○2 人食髓知味，竟與林雙傑、江丕琥及蔡偉
    誠計畫再度走私海洛因回臺牟利，甲○○並介紹蔡旻欣、姜
    威，乙○○則介紹黃正龍，分別以8 萬元至10萬元不等之代
    價，為該毒品走私集團充當運毒角色（蔡旻欣、姜威、黃正
    龍均由本院另案審理），其中乙○○此次因僅預定負責聯繫
    及轉手海洛因，並未實際攜帶上揭毒品，故約定報酬僅有3
    萬元。甲○○、乙○○、林雙傑、江丕琥、蔡偉誠、蔡旻欣
    、姜威、黃正龍8 人遂基於運輸第1 級毒品海洛因之犯意聯
    絡，甲○○、乙○○、林雙傑、江丕琥、蔡偉誠並均承前之
    概括犯意，由林雙傑、蔡偉誠居中擘劃，籌集資金，並分派
    江丕琥、乙○○前往泰國購置海洛因，交由甲○○、蔡旻欣
    、姜威、黃正龍運輸回臺。江丕琥乃於93年12月2 日，先行
    搭機出境前往泰國打點，乙○○則隨後於93年12月8 日，持
    林雙傑交付之購毒費用美金5400元，搭乘荷蘭航空KL878 號
    班機前往泰國，與江丕琥會合，再由江丕琥帶領轉至泰國清
    邁，以泰銖45萬元代價，向真實年籍不詳之緬甸籍成年男子
    「小沈」購入以保險套包裝成橢圓狀之海洛因27顆，預備交
    予甲○○等人運輸回臺。他方面黃正龍、甲○○、蔡旻欣、
    姜威亦分別以觀光為名，先由黃正龍於93年12月15日，搭乘
    中華航空CI693 號班機前往泰國，甲○○、蔡旻欣及姜威亦
    繼之於當日稍後時間，搭乘中華航空CI 065號班機前往泰國
    ，準備接應江丕琥、乙○○。93年12月19日，甲○○等人返
    臺前夕，江丕琥、乙○○在甲○○等人下榻飯店之625 號房
    內，交付19顆海洛因予甲○○、蔡旻欣、姜威，嗣乙○○並
    再單獨前往黃正龍下榻之飯店房間內，將餘下8 顆海洛因交
    予黃正龍，囑託甲○○等人分頭將海洛因塞入肛門內，屆時
    夾帶回臺。甲○○、姜威、蔡旻欣、黃正龍乃重施故技，依
    序各在肛門內塞入8 顆、5 顆、6 顆及8 顆海洛因，並即於
    翌日（93年12月20日），由黃正龍搭乘中華航空CI694 號班
    機，甲○○、姜威、蔡旻欣則搭乘中華航空CI696 號班機回
    臺，以此方式，運輸第1 級毒品海洛因入境。嗣先於93年12
    月20日晚間8 時許，為警在桃園中正機場第2 航廈查獲黃正
    龍，並帶往桃園市敏盛醫院，由醫務人員協助，自行排放出
    其夾藏之8 顆海洛因（合計驗後淨重18 3.50 公克，空包裝
    重16.01 公克，純度82.16%，純質淨重15 0.76 公克），繼
    而於當日晚間11時40分許，為警在桃園中正機場第2 航廈查
    獲甲○○、姜威及蔡旻欣，並帶領甲○○3 人前往板橋市亞
    東醫院，由醫護人員協助排放渠等夾藏之海洛因；事後計甲
    ○○共排出夾藏之海洛因8 顆（合計驗後淨重172.45公克，
    空包裝重14.54 公克，純度82.13%，純質淨重141.63公克）
    ，蔡旻欣共排出夾藏之海洛因6 顆（合計驗後淨重114.65公
    克，空包裝重10.12 公克，純度82.54%，純質淨重94.63 公
    克），姜威共排出夾藏之海洛因5 顆（合計驗後淨重110.78
    公克，空包裝重8.15公克，純度82.48%，純質淨重91.37 公
    克），而查獲上情。乙○○則於93年12月30日晚間6 時許，
    在台北縣樹林市○○街127 巷7 號，為警拘提到案。
二、案經台北縣政府警察局報請臺灣桃園地方法院檢察署檢察官
    偵查起訴。
    理  由
一、訊據被告甲○○、乙○○均坦承先於93年11月間，分別以12
    萬元、8 萬元代價，與共犯黃榮川前往泰國，為林雙傑、江
    丕琥、蔡偉誠運輸海洛因回臺，再於93年12月間，與共犯姜
    威、蔡旻欣、黃正龍前往泰國，為林雙傑、江丕琥、蔡偉誠
    運輸海洛因回臺，而先後於93年12月間為警查獲等事實不諱
    。且查：
（一）被告甲○○、乙○○如何因缺款花用，而接受由林雙傑、
      江丕琥、蔡偉誠3 人共組之毒品走私集團籠絡，先於93年
      10月間與共犯黃榮川前往泰國，在該處向事先前往打點之
      江丕琥取得以保險套包裝完畢之球狀海洛因共21顆後，分
      別將7 顆海洛因夾藏於肛門內，於93年11月10日搭機回臺
      ，闖關成功，事後被告甲○○、乙○○並各取得不法報酬
      8 萬元、12萬元。之後被告2 人食髓知味，遂又與林雙傑
      、江丕琥及蔡偉誠再度謀議走私海洛因圖利，而由林雙傑
      、蔡偉誠居中擘劃，分派江丕琥、乙○○前往泰國購置海
      洛因，交由甲○○與共犯蔡旻欣、姜威、黃正龍，以相同
      手法，將球狀海洛因塞入肛門後，私運回臺。嗣於93年12
      月20日晚間，為警在桃園中正機場第2 航廈先後查獲黃正
      龍、姜威、蔡旻欣及被告甲○○，並分別帶往醫院，經由
      醫務人員協助，排放出其等夾藏於肛門內之毒品海洛因共
      27顆，再經警循線拘提被告乙○○到案等事實，迭經被告
      甲○○、乙○○於警詢、檢察官偵查及本院審理時坦承屬
      實（甲○○部分見93年度偵字第19835 號卷第5 頁、第9
      頁、第36頁、第51頁、第64頁、第69頁、第73頁、本院94
      年4 月20日、5 月4 日、6 月8 日筆錄，乙○○部分見94
      年度偵字第472 號卷第6 頁、第29頁、第55頁、第65頁、
      本院94年4 月20日、5 月4 日、6 月8 日筆錄）。被告2
      人所述第2 次共同運輸毒品海洛因入境之部分，並經證人
      即共犯姜威、蔡旻欣、黃正龍分別於警詢、檢察官偵查中
      證述在卷（姜威部分見93年度偵字第19836 號卷93年12月
      21 日 訊問筆錄、93年12月21日警詢筆錄、94年2 月3 日
      訊問筆錄，蔡旻欣部分見93年度偵字第19837 號卷93年12
      月21 日 訊問筆錄、93年12月21日警詢筆錄、94年2 月4
      日偵訊筆錄，黃正龍部分見93年度偵字第19834 號卷93年
      12月21 日 訊問筆錄、93年12月21日警詢筆錄、94年2 月
      4 日偵訊筆錄，姜威、蔡旻欣、黃正龍之警、偵訊筆錄，
      均經被告2 人同意引用為證據）。
（二）又扣案之27顆白粉檢體經法務部調查局鑑定結果，認均含
      有第1 級毒品海洛因成分無誤，其中：(1)黃正龍夾藏之8
      顆海洛因合計驗後淨重183.50公克，空包裝重16.01 公克
      ，純度82.16%，純質淨重150.76公克；(2)甲○○夾藏之8
      顆海洛因合計驗後淨重172.45公克，空包裝重14.54 公克
      ，純度82.13%，純質淨重141.63公克；(3)蔡旻欣夾藏之6
      顆海洛因合計驗後淨重114.65公克，空包裝重10.12 公克
      ，純度82.54%，純質淨重94.63 公克；(4)姜威夾藏之5 顆
      海洛因合計驗後淨重110.78公克，空包裝重8.15公克，純
      度82.48%，純質淨重91.37 公克，則有法務部調查局94年
      1 月14日調科壹字第080008769 號、94年1 月14日調科壹
      字第080008770 號、94年1 月14日調科壹字第080008772
      號、94年1 月14日調科壹字第08000877 1號鑑定通知書各
      1 份在卷可考（依序見93年度偵字第19834 號卷第42頁、
      93年度偵字第19835 號卷第49頁、93年度偵字第19837 號
      卷第37頁、93年度偵字第19836 號卷第42頁）。
（三）此外，並有「台北關稅局扣押貨物、運輸工具收據及搜索
      筆錄」共4 份（93年度偵字第19 835號卷第20頁、93年度
      偵字第19834 號卷第4 頁、93年度偵字第19837 號卷第15
      頁、93年度偵字第19836 號卷第17頁）、台北縣警察局刑
      警隊毒品初步鑑驗報告單4 份（93年度偵字第19835 號卷
      第17頁、93年度偵字第19837 號卷第13頁、93年度偵字第
      19834 號卷第22頁、93年度偵字第19836 號卷第15頁）、
      被告2 人與黃正龍之入出境資料各1 份（93年度偵字第19
      835 號卷第72頁、94年度偵字第472 號卷第27頁、93年度
      偵字第19834 號卷第43頁）、黃正龍抄寫乙○○電話號碼
      之便條1 張（93年度偵字第19834 號卷第23頁）、乙○○
      住宿之泰國旅館名片1 張（94年度偵字第472 號卷第15頁
      ）、林雙傑0000000000號行動電話通訊監聽譯文1 份（94
      年度偵字第472 號卷第42頁至第44頁）、查獲被告甲○○
      、共犯蔡旻欣、黃正龍、姜威排放毒品之照片數張附卷可
      稽。另有被告甲○○與共犯黃正龍、姜威、蔡旻欣排放之
      第1 級毒品球狀海洛因共27顆扣案可資佐證。足徵被告甲
      ○○、乙○○前揭自白，均與事實相符，可以採信，其等
      確有2 次私運毒品海洛因入境之犯罪事實。
（四）另按，「共同正犯之意思聯絡，原不以數人間直接發生者
      為限，即有間接之聯絡者，亦包括在內。如甲分別邀約乙
      、丙犯罪，雖乙、丙間彼此並無直接之聯絡，亦無礙於其
      為共同正犯之成立」，最高法院77年度台上字第2135號判
      例可以參照。查本件被告甲○○、乙○○第1 次係由林雙
      傑、蔡偉誠、江丕琥委託，與黃榮川共同前往泰國，向江
      丕琥拿取海洛因後私運回臺，第2 次亦係由林雙傑、蔡偉
      誠居中主導調度，江丕琥與被告乙○○負責在泰國購入毒
      品海洛因，交由被告甲○○與黃正龍、姜威、蔡旻欣運輸
      回臺等情，均如前述，依前揭最高法院判例意旨所示，被
      告2 人與林雙傑、江丕琥、蔡偉誠及黃榮川就上開第1 次
      私運毒品之犯行，其2 人與林雙傑、江丕琥、蔡偉誠、姜
      威、蔡旻欣及黃正龍就上開第2 次私運毒品之犯行，分別
      有犯意聯絡及行為分擔，就各該次私運毒品犯行，應分別
      成立共同正犯。
（五）綜上，本件事證明確，被告等犯行均堪認定，應依法論科
      。
二、按海洛因係毒品危害防制條例第2 條第2 項第1 款規定之第
    1 級毒品，且係行政院依懲治走私條例第2 條第4 項公告之
    管制物品項目及其數額甲項第4 款所列之管制進出口物品，
    故被告2 人私運海洛因入境，係運輸管制物品之第1 級毒品
    。核被告甲○○、乙○○2 次運輸毒品海洛因入境，均係犯
    毒品危害防制條例第4 條第1 項之運輸第1 級毒品罪，及懲
    治走私條例第2 條第1 項之私運管制物品進口罪。其等持有
    海洛因之低度行為，應為運輸之高度行為所吸收，均不另論
    罪。被告2 人第1 次與林雙傑、江丕琥、蔡偉誠及黃榮川共
    同運輸毒品，第2 次則係與林雙傑、江丕琥、蔡偉誠、蔡旻
    欣、姜威、黃正龍共同運輸毒品，其等就前開犯行間，分別
    有犯意聯絡及行為分擔，就各該次運輸毒品犯行，分別成立
    共同正犯。被告等2 次運輸毒品海洛因，時間緊接，所犯構
    成要件相同罪名，顯係基於概括犯意，而反覆為之，為連續
    犯，應分別依刑法第56條規定以一罪論，惟因運輸第1 級毒
    品之法定本刑為死刑或無期徒刑部分，依法不得加重，故僅
    就得併科罰金刑部分加重其刑。被告等以一行為同時觸犯運
    輸第1 級毒品、私運管制物品進口2 罪名，為想像競合犯，
    依刑法第55條規定，從一重之運輸第1 級毒品罪處斷。另查
    ，被告乙○○僅國中畢業，平日係靠零工過活，有其警詢筆
    錄附卷可稽，而被告甲○○運輸毒品，部分所得係用於支付
    其母葉秀蘭之開刀費用，有郭綜合醫院診斷證明書在卷可考
    （附於本院卷未編頁），其2 人或教育、智識水平不高，或
    迫於生活壓力，並非好吃懶做或耽於逸樂者可比，且被告2
    人此前均無前科，各有臺灣高等法院被告前案紀錄表各1 份
    在卷可考，素行均尚稱良好，其2 人因貪圖小利，為人利用
    ，於到案後不僅始終坦承犯行，且詳細交代主謀林雙傑、江
    丕琥、蔡偉誠等人之涉案經過，參酌其2 人於全案處於交通
    工具之地位，相較主謀籌劃者如林雙傑之流而言，惡性顯有
    輕重之別，斟酌運輸第1 級毒品罪之法定本刑僅有死刑或無
    期徒刑，幾無視作案情節以量處恰當刑期之轉圜空間，本院
    因認其2 人均有科以法定最低度刑猶嫌過重之可憫狀態，爰
    均依刑法第59條規定，酌量減輕其刑，並就得併科罰金刑部
    分，先加後減之。爰審酌毒品一物流毒無窮，動輒令施用者
    喪身敗家，而運輸、走私毒品者，最終目的無非以此蠱惑他
    人施用毒品牟利，更值譴責，被告2 人均係成年，對此當難
    諉為不知，然其等僅因貪圖小利，竟不惜以身試法，甘受毒
    品走私集團利用，為該集團連續走私毒品，且第1 次走私入
    境之海洛因已流入市面，而渠等此次被查獲之毒品海洛因，
    純質淨重亦有五百七十餘公克之多，此次若未經查緝人員查
    獲，放任被告等持續走私毒品，後果必將增添毒品氾濫，對
    社會治安及國民健康造成嚴重損害，其等犯罪情節非輕，被
    告等犯後均始終坦承犯行，尚有悔意，態度尚屬良好等一切
    情狀，各量處如主文所示之刑，以示懲儆。
三、自被告甲○○與共犯黃正龍、姜威、蔡旻欣等人處查扣之白
    粉均係毒品危害防制條例第2 條第2 項第1 款列管之第1 級
    毒品（被告甲○○部分：合計驗後淨重172.45公克，空包裝
    重14.54 公克，純度82.13 ％，純質淨重141.63公克；共犯
    黃正龍部分：合計驗後淨重183.50公克，空包裝重16.01 公
    克，純度82.16 ％，純質淨重150.76公克；共犯姜威部分：
    合計驗後淨重110.78公克，空包裝重8.15公克，純度82.48
    ％，純質淨重91.37 公克；共犯蔡旻欣部分：合計驗後淨重
    114.65公克，空包裝重10.12 公克，純度82.54 ％，純質淨
    重94.63 公克），其中空包裝無法與毒品析離，均應依毒品
    危害防制條例第18條第1 項前段規定沒收銷燬之。被告2 人
    第1 次走私毒品成功，被告甲○○因此獲得不法報酬8 萬元
    ，被告乙○○亦因此獲得不法報酬12萬元，合計20萬元為被
    告等因犯罪所得之財物，應依毒品危害防制條例第19條第1
    項規定沒收，以其財產抵償之。至於被告等第1 次運輸入境
    之毒品海洛因並未扣案，且依被告乙○○所述，應已經林雙
    傑等人出售，供人施用罄盡（本院94年6 月8 日筆錄），不
    復存在，無從依毒品危害防制條例第18條第1 項前段規定宣
    告沒收；又林雙傑等人為被告等支付之食宿零用並未扣案，
    且非直接供運輸本件毒品所用，亦非被告等運輸毒品之對價
    （第2 次運輸毒品約定之報酬尚未取得），亦不予沒收，併
    予敘明。
據上論斷，應依刑事訴訟法第299 條第1 項前段，毒品危害防制
條例第4 條第1 項、第18條第1 項前段、第19條第1 項，懲治走
私條例第2 條第1 項、第11條，刑法第11條、第28條、第56條、
第55條、第59條，判決如主文。
本案經檢察官簡志祥到庭執行職務。
中　　華　　民　　國　　94　　年　　6 　　月　　22　　日
                  刑事第八庭  審判長法  官   曾家貽
                                    法　官　 袁雪華
                                    法　官　 陳彥宏
以上正本證明與原本無異
如不服本判決書應於送達後10日內向本院提出上訴狀
                                    書記官 　翁其良
中　　華　　民　　國　　94　　年　　6 　　月　　22　　日
附論罪科刑依據之法條：
毒品危害防治條例第4條
製造、運輸、販賣第一級毒品者，處死刑或無期徒刑；處無期徒
刑者，得併科新臺幣一千萬元以下罰金。
製造、運輸、販賣第二級毒品者，處無期徒刑或七年以上有期徒
刑，得併科新臺幣七百萬元以下罰金。
製造、運輸、販賣第三級毒品者，處五年以上有期徒刑，得併科
新臺幣五百萬元以下罰金。
製造、運輸、販賣專供製造或施用毒品之器具者，處一年以上七
年以下有期徒刑，得併科新臺幣一百萬元以下罰金。
前四項之未遂犯罰之。
